臺灣高等法院民事裁定
                                     108年度抗字第1633號
抗  告  人  柯識賢  
            呂雪詩

相  對  人  古美玲(即古寅之繼承人)

            古美姬(即古寅之繼承人)

            古美珠(即古寅之繼承人)

            古鐘聲(即古寅之繼承人)

            古益財(即古寅之繼承人)

            古梅芳(即古寅之繼承人)

            古玉霞(即古寅之繼承人)

上列當事人間請求塗銷抵押權登記事件，對於中華民國108年10
月30日臺灣臺北地方法院108年度補字第2528號所為裁定提起抗
告，本院裁定如下：
    主  文
原裁定關於訴訟標的價額之核定部分廢棄。
本件訴訟標的價額核定為新臺幣肆仟壹佰貳拾玖萬參仟肆佰肆拾
肆元。
抗告訴訟費用由相對人連帶負擔。 
    理  由
一、按訴訟標的之價額，由法院核定。核定訴訟標的之價額，以
    起訴時之交易價額為準；無交易價額者，以原告就訴訟標的
    所有之利益為準。而因債權之擔保涉訟，以所擔保之債權額
    為準；如供擔保之物其價額少於債權額時，以該物之價額為
    準，民事訴訟法第77條之1第1項、第2項、第77條之6分別定
    有明文。
二、本件抗告人於原法院起訴，聲明求為：㈠相對人應就坐落於
    臺北市○○區○○段○○段00000地號土地（下稱系爭土地）之如
    附表編號1所示最高限額抵押權辦理繼承登記後，將該抵押
    權設定登記予以塗銷；㈡相對人應就系爭土地之如附表編號2
    所示最高限額抵押權辦理繼承登記後，將該抵押權設定登記
    予以塗銷之判決。經原法院核定其訴訟標的價額為新臺幣（
    下同）7,821萬1,503元。抗告人不服，對之提起抗告。查抗
    告人第㈠、㈡項聲明均屬因債權之擔保涉訟，抗告人原應依前
    揭規定及同法第77條之2第1項規定，就訴訟標的所有之利益
    即各該抵押權所擔保之債權最高限額合併計算。惟查，抗告
    人所有系爭土地面積為266平方公尺，應有部分5040萬分之4
    298萬9126，於108年起訴時之公告現值為每平方公尺18萬2,
    000元，有土地登記謄本及原法院依職權查詢系爭土地之歷
    年公告現值可稽（見原審卷第17至18、21頁），以此計算供
    擔保之系爭土地價額為4,129萬3,444元（計算式：182,000
    元×266平方公尺×00000000/00000000=41,293,444元，元以
    下四捨五入），足見供擔保之系爭土地價額遠低於所擔保債
    權總額7,200萬元、7,000萬元，依首開規定，本件訴訟標的
    價額應以系爭土地價額即4,129萬3,444元核定之。
三、綜上所述，本件訴訟標的價額核定為4,129萬3,444元，原裁
    定核定為7,821萬1,503元，即有未合。抗告意旨指摘原裁定
    此部分不當，聲明廢棄，為有理由，爰由本院將原裁定核定
    訴訟標的價額部分廢棄，裁定如主文第2項所示。又原裁定
    關於核定訴訟標的價額部分既經廢棄，關於命補繳裁判費部
    分即失所依據，應俟本件裁定確定後，再依確定訴訟標的價
    額計算及補繳第一審裁判費。
四、據上論結，本件抗告為有理由，爰裁定如主文。 
中　　華　　民　　國　 109　　年　　 1　　月　　  22　日
                  民事第七庭
                      審判長法  官  周玫芳
                            法  官  李昆曄
                            法  官  王育珍
附表：
臺北市○○區○○段○○段00000地號土地       編號 擔保債權總額（新臺幣） 抵押權 人 設定義務人 公告現值（元/㎡） 面積㎡  設定權利範圍 1 7,200萬元 古寅 呂雪美、歐憲瑜 18萬2,000元 266 0000000/ 0000000 2 7,000萬元 古寅 呂雪美 18萬2,000元 266 00000000/ 00000000  

正本係照原本作成。
本裁定除以適用法規顯有錯誤為理由外，不得再抗告。如提起再
抗告，應於收受送達後10日內委任律師為代理人向本院提出再抗
告狀。並繳納再抗告費新臺幣１千元。
中　　華　　民　　國　　109 　年　　1 　　月　　22　　日

  　　　　　　　　　　　　　書記官  簡曉君